【裁判字號】    97,易,3365
【裁判日期】    980601
【裁判案由】    妨害自由
【裁判全文】
臺灣板橋地方法院刑事判決              97年度易字第3365號
公  訴  人  臺灣板橋地方法院檢察署檢察官
被      告  甲○○
            乙○○
共      同  賴俊榮律師
選任辯護人  柯清貴律師
上列被告因妨害自由案件，經檢察官聲請簡易判決處刑（97年度
偵字第19910 號），本院認不宜 (原受理案號：97年度簡字第75
51號)， 改依通常程序審理，判決如下：
    主  文
甲○○共同無故受退去他人建築物之要求而仍留滯，處拘役貳拾
日，如易科罰金，以新臺幣壹仟元折算壹日。
乙○○共同無故受退去他人建築物之要求而仍留滯，處拘役貳拾
日，如易科罰金，以新臺幣壹仟元折算壹日。又以加害財產之事
，恐嚇他人致生危害於安全，處拘役拾日，如易科罰金，以新
臺幣壹仟元折算壹日。應執行拘役肆拾伍日，如易科罰金，以新
臺幣壹仟元折算壹日。
甲○○被訴恐嚇部分無罪。
    事   實
一、甲○○與乙○○為姊妹，為處理甲○○與丙○○ (聲請意旨
    誤載為莊和曉，應予更正)間 之債務糾紛，2 人相偕於民國
    97年5 月24日晚間10時許，前往丙○○位在臺北縣新莊市○○路401 巷3 號3 樓住處，經丙○○之子莊○威（86年次，
    真實姓名年籍詳卷）開門讓其等進入屋內後，旋遭丙○○反
    對其等入內，並要求其等離開，詎甲○○、乙○○受退去之
    要求，猶共同基於留滯他人住宅之犯意聯絡，拒不離去，進
    而坐在丙○○住處之客廳沙發上；乙○○另基於恐嚇之犯意
    ，而對丙○○之配偶丁○○恫稱：「要找黑道讓妳沒有工作
    做」之加害他人財產之言語，使丁○○心生畏懼，致生危害
    於安全。嗣因丙○○要求甲○○、乙○○離去未果，乃報警
    處理，甲○○與乙○○始於同日晚間10時20分許離去，並在
    上址樓下遭遇到場處理之警員，因而查悉上情。
二、案經莊和曉、丁○○訴由臺北縣政府警察局新莊分局報告臺
    灣板橋地方法院檢察署檢察官偵查後聲請簡易判決處刑，本
    院改依通常程序審理。
    理   由
壹、證據能力方面：
    按被告以外之人於審判外之言詞或書面陳述，除法律有規定
    外，不得作為證據，刑事訴訟法第159 條第1 項定有明文。
    然同法第159 條之1 第2 項亦規定：被告以外之人於偵查中
    向檢察官所為之陳述，除顯有不可信之情況者外，得為證據
    。經查，證人即告訴人丙○○、丁○○及證人莊○威於檢察
    官偵查中之證述，業經具結，有證人結文附卷可稽，且依筆
    錄之記載，證人於作證時並無不能自由陳述或經其他非法、
    不當之取證情形，核其情狀尚無顯不可信之情況；且證人丙○○、丁○○嗣於本院行訊問程序時，復經本院傳喚到庭具
    結作證，而由被告及其辯護人對之為詢問，已足以保障被告
    反對詰問權之行使，揆諸上開規定，上開證人之證述具有證
    據能力。又「被告以外之人於審判外之陳述，雖不符前4 條
    之規定，而經當事人於審判程序同意作為證據，法院審酌該
    言詞陳述或書面陳述作成時之情況，認為適當者，亦得為證
    據。」、「當事人、代理人或辯護人於法院調查證據時，知
    有第159 條第1 項不得為證據之情形，而未於言詞辯論終結
    前聲明異議者，視為有前項之同意。」，同法第159 條之5
    亦定有明文，其立法理由在於傳聞證據未經當事人之反對詰
    問予以核實，乃排斥其證據能力。惟當事人如放棄對原供述
    人之反對詰問權，於審判程序表示同意該等傳聞證據可作為
    證據，此時，法院除認該傳聞證據欠缺適當性外，自可承認
    其證據能力。又當事人、代理人或辯護人於調查證據時，知
    有刑事訴訟法第159 條第1 項不得為證據之情形，卻表示「
    對於證據調查無異議」、「沒有意見」等意思，而未於言詞
    辯論終結前聲明異議者，應視為已有將該等傳聞證據採為證
    據之同意 (最高法院93年度台上字第3533號、94年度台上字
    第2976號判決意旨參照)。 經查：被告甲○○、乙○○、辯
    護人及公訴人於本院審判期日，對於下列經本院調查之證據
    方法，均表示對證據能力不爭執，復於審判期日就本院一一
    提示之前揭證據方法於言詞辯論終結前，均亦未就所調查之
    證據主張有刑事訴訟法第159 條第1 項不得為證據之情形，
    是參照上開說明要旨，本案經調查之證據，均有證據能力，
    合先敘明。
貳、實體方面：
 一、有罪部分：
     訊據被告甲○○、乙○○均矢口否認有何受退去他人建築
     物之要求而仍無故留滯之犯行，被告乙○○並否認有何恐
     嚇之犯行，而均辯稱：因被告甲○○十數年前曾為告訴人
     丙○○向銀行之借款債務擔任保證人，嗣告訴人丙○○未
     依約償還借款，致銀行欲聲請拍賣被告甲○○名下之不動
     產，伊二人乃至上址與告訴人丙○○商談還款事宜，而經
     告訴人丁○○開門請伊二人進入屋內，嗣因雙方於洽談過
     程中發生爭執，告訴人丙○○始要求伊二人離去，伊二人
     因告訴人丙○○否認有債務而一時氣憤，始於上址留滯約5
     至10分鐘，期間內雙方仍就債務乙事為爭辯，自非屬無故
     留滯；且伊二人均不認識告訴人丁○○，殊無可能對告訴
     人丁○○直呼名諱而以上開言詞恐嚇云云。經查：
   (一)被告二人於進入告訴人住處後，確曾受告訴人丙○○為退
     去之請求，卻仍無故留滯於告訴人住處乙節，業據證人即
     告訴人丙○○於偵查中具結證稱：案發當晚約10時許，被
     告二人前往伊住處，由伊二兒子莊○威前往應門，當時伊
     坐在沙發上距門口約3 公尺，看到後有明確警告被告二人
     不得進入，被告不予理會仍然進來；嗣被告乙○○出言對
     丁○○為恐嚇後，伊有制止，但被告不理會，伊說再不出
     去就打110 報警，被告二人還是坐在沙發上，伊乃報警，
     在此同時，被告乙○○還說：「警察算什麼，有什麼好怕
     ，我們樓下有更多人」。之後彼此雙方靜默約10分鐘，被
     告乙○○抽了2 根菸後，說：「警察再不來我們就要走人
     」，被告二人才離開。被告二人在伊住處停留之時間約20
     分鐘等語 (見偵卷第30至31頁)。 嗣於本院訊問時亦證稱
     ：被告二人進門後先對伊太太、小孩拍照，之後就恐嚇他
     們，伊不斷制止被告，要被告出去，伊說了很多次，被告
     都不理會；被告還坐在伊住處沙發上抽菸，伊估計被告從
     進門到抽菸有十來分鐘，之後警察約是在10分鐘內趕到等
     語(見 本院97年度簡字第7551號卷第39頁)； 核與證人丁○○於偵查中證稱：案發當天晚上10點，被告二人前往伊
     住處，由伊二兒子莊○威前往應門，伊有跟到旁邊，被告
     二人一進來後，丙○○就叫被告出去，但是被告仍坐在沙
     發上；被告乙○○對伊恐嚇當時，丙○○坐在沙發上，丙○○要求被告二人出去，被告二人不聽，丙○○即打電話
     報警，被告乙○○就說「警察有什麼好怕的，我們樓下有
     更多人」。之後彼此雙方靜默約10分鐘，被告乙○○說：
     「警察怎麼還不來」。後來伊帶小孩子去洗澡，不知道被
     告二人如何離開等語 (見偵卷第31頁)； 及證人莊○威於
     偵查中證稱：案發當晚有兩位小姐至伊住處，是伊去開門
     ，開門後兩位小姐進到伊家裡，伊在門口有聽到伊父親說
     「請你們出去」。後來警察也有來，因為那兩位小姐坐在
     伊家門口的沙潑上5 到10分鐘，伊父親一直叫他們出去，
     後來伊父親打電話報警，當時伊坐在電視機前，她們兩人
     說警察算什麼等語 (見偵卷第45至46頁)均 大致相符；且
     參以被告二人嗣於本院行訊問程序時，主動提呈當日案發
     經過之手機錄音光碟譯文亦顯示：「 (丙○○)對 你不利
     我也沒有辦法.... 我 來就是擅闖跟妳.. (乙○○)我 也
     沒有擅闖啊... 你們自己來開門的啊。 (丙○○)我 自己
     開門，我有請妳進來嗎？我還叫你出去勒，你有聽到出去
     這兩個字啊!( 乙 ○○)那 是因為我拍了照你才叫我出去
     的啊! ........( 甲○○)你 再打一次啦.... 警 察怎麼
     這麼久還沒有來。 (丙○○)好 好好，我跟你講人是挑釁
     出來的... 」有該光碟譯文及本院勘驗筆錄各乙份附卷可
     憑 (見本院97年度簡字第7551號卷第64至68頁、第95至96
     頁)及 光碟乙份在卷可佐，足認告訴人丙○○指訴其確曾
     請被告二人退去其住處，甚已報警處理，被告二人卻仍置
     之不理，而拒不退去其住處之情與事實相符，而堪予採信
     。
   (二)被告二人雖辯稱：係因告訴人丙○○拒絕處理先前積欠銀
     行之債務，伊等二人聽聞後很生氣，以致在該處待了約10
     分鐘，繼續與告訴人丙○○溝通債務事宜；該段期間內告
     訴人丙○○亦未再要求伊等二人離去，且並未反對伊等表
     示要留在現場等警察來，故伊等並非無故滯留於他人建築
     物云云，固據提出借據影本、臺灣臺北地方法院民事執行
     處囑託查封登記書、債務代償證明書、及本院民事判決各
     乙份附卷 (見本院97年度簡字第7551號卷第55至57頁、97
     年度易字第3365號卷第86頁)， 然該等文件僅堪證明被告
     辯稱被告甲○○因擔任告訴人丙○○債務之保證人，以致
     面臨己名下之不動產遭查封乙情非虛；惟被告於案發當日
     縱係為保證債務乙事至告訴人住處，且遭告訴人丙○○當
     場拒絕承認債務之存在，然被告二人並非無其他法律所規
     定正當行使債權之途徑可循，自依尋求其他合法途徑以解
     決雙方對於債權認知之歧異，殊難僅以告訴人丙○○否認
     債務存在，即認其等有為有正當理由滯留於告訴人之住處
     不願退去。又行為人受退去他人建築物之請求而仍留滯，
     即成立刑法無故受退去他人建築物之要求而仍留滯罪，本
     不要求對建築物有管領使用權之他人於行為人留滯期間內
     ，需反覆、不間斷的對行為人為退去之請求為必要，是被
     告二人於受到告訴人為退去建築物之請求後，仍執意留在
     該處，縱期間內仍與告訴人丙○○就債務事宜有所交談，
     亦難以此卸免其等之罪責，其理甚明，被告二人此部分之
     犯行均堪認定。
   (三)至被告乙○○於前揭時、地，出言恐嚇告訴人丁○○乙節
     ，亦據告訴人丁○○於偵查中證稱：「被告二人坐在沙發
     上，被告乙○○對我及我的小孩老四、老五拍照，還對我
     恐嚇說要叫黑道讓我沒有辦法正常上班，我聽到會害怕，
     我當時是站在客廳櫥櫃旁，我老公坐在沙發上。」等語 (
     見偵卷31頁)； 核與證人丙○○於偵查中所證稱：「我看
     到被告二人後，有明確警告被告二人不得進入，被告二人
     不予理會，仍然進來，並且對丁○○及我的小孩老四、老
     五拍照，被告乙○○就對丁○○恐嚇說要叫黑道讓她沒有
     辦法正常上班工作，我有制止，但是他們不理會，丁○○
     與小孩就退到客廳後方。」，及於本院訊問時證稱：「 (
     辯護人問)被 告二人到你家之後隔了多久你才報警？ (證
     人答)他 們進門之後先對我太太、小孩拍照，之後就恐嚇
     他們，當時我不斷制止他們，要他們出去，我說了很多次
     ，他們都不理會。 (辯護人問)何 人恐嚇你？恐嚇你的內
     容？ (證人答)是 被告乙○○講的，拍照也是她拍的，當
     時她直呼我太太的名字，說『丁○○我要叫黑道讓你沒有
     辦法工作。』 (辯護人問)你 的意思是邊拍照邊說？ (證
     人答)是 的，說不只一次，邊拍照邊說，還說類似的話。
      (辯護人問)類 似的話是什麼？ (證人答)就 是說讓你沒
     有工作做。 (辯護人問)拍 照的時間？ (證人答)約 一、
     二分鐘」等語 (見本院97年度簡字第7551號卷第39至41頁)
     ；及證人莊○威於偵查中證稱：案發當晚有兩位小姐至伊
     住處，是伊去開門，開門後兩位小姐進到伊家裡，其中一
     位就拿相機拍照，是拍伊3 歲的妹妹及跟伊住在一起的阿
     姨 (即丁○○)， 拿手機的小姐還跟和伊住在一起的阿姨
     的說要讓她沒有工作，阿姨聽了很害怕。妹妹被拍照後跟
     伊住在一起的阿姨就將妹妹帶到洗手間，另外一位小姐則
     沒有講恐嚇的話等語 (見偵卷第47至48頁)互 核大致相符
     。
   (四)又告訴人之指訴或證人之證詞，前後雖稍有參差或矛盾，
     事實審法院非不可本於經驗法則，斟酌其他情形，作合理
     之比較，定其取捨；即供述證據，關於基本事實之陳述，
     果與真實性無礙而認為真實者，仍非不得予以採信，非謂
     一有不符或矛盾，即認其全部為不足取，亦有最高法院74
     年臺上字第1599號判例意旨可參。經查，告訴人丁○○前
     於警詢時雖指稱: 「其中一名短髮女子 (經查為被告乙○○)拿手機對莊○柔拍照，並也要對我拍照，我說你怎可
     以對我拍照，她並指著我說我是丁○○馮小姐，說要讓黑
     道讓我沒有工作做，之後，她說她樓下還有很多人，另外
     一名 (被告甲○○)說要讓我沒辦法正常上班」等語 (見
     偵卷第7 頁)； 然於偵查中則指稱僅有被告乙○○恫稱要
     找黑道讓伊沒有工作，而未提及被告甲○○有為恐嚇言語(
     見偵卷31頁)； 嗣於本院訊問時則證稱: 「被告二人說要
     叫黑道叫我不能上班，沒有工作做」；經辯護人詢問以：
     「係被告中何人所說？」，答稱「應該是被告乙○○」；
     惟經本院再次向其確認究竟係何人為恐嚇之行為時，再改
     稱：「真的有人對我說，但是是他們其中哪一人，還是二
     個都有說，我已經忘記了。」 (見本院97年度簡字第7551
     號卷第42至43頁)， 前後供述內容雖互有矛盾之處，然其
     於警詢、偵查中對於案發當日確曾遭被告乙○○恐嚇之指
     訴，並無二致；且此亦核與告訴人丙○○、證人莊○威證
     稱被告乙○○曾對告訴人丁○○恐嚇之情節相符；是雖告
     訴人丁○○嗣於本院訊問時證稱已忘記係被告中何人或係
     被告二人皆有對其恐嚇，然經斟酌其他證人之證述，本院
     認告訴人丁○○前於偵查中所為關於被告乙○○曾對其恫
     稱：「要找黑道讓妳沒有工作做」之指訴，尚非不可採信
     。
   (五)聲請意旨雖認被告乙○○於為前揭恐嚇言語時，曾持手機
     對告訴人丁○○及其女莊○柔拍照，惟均為被告二人所否
     認，且據證人即當日到場處理本件糾紛之員警許振輝於本
     院訊問時證稱：當日雙方到派出所後，告訴人好像有說被
     告有拿手機拍攝告訴人丁○○，當場告訴人沒有說要提告
     訴。但被告其中一人有拿手機操作給伊看，當時伊好像有
     接過手機，但伊不熟悉操作，故在手機內沒有看到告訴人
     丁○○或其女兒的照片 (見本院97年度簡字第7551號卷第
     38頁)。 告訴人丙○○亦於本院訊問時證稱：當時確實沒
     有看到閃光燈，但是有聽到拍照的聲音。伊到派出所要求
     被告拿她的手機給警察看，但是因為手機有鎖碼，被告不
     願意把鎖碼解開，所以警察跟伊等都沒有辦法看到畫面等
     語 (見本院97年度簡字第7551號卷第40頁)。 又參以被告
     二人於本院行訊問程序時，所主動提呈之手機錄音光碟譯
     文，亦經告訴人丙○○確認係當日雙方對談之部分內容無
     誤，足認被告乙○○於案發當時，曾以手機側錄當日雙方
     交涉經過，是以被告乙○○辯稱當日係以手機錄音，而非
     拍攝告訴人丁○○及其女莊○柔，即非全然無據。此外，
     卷內並查無何證據足資證明被告乙○○確曾持其手機對告
     訴人丁○○及其女莊○柔拍照，自尚難以告訴人之指訴認
     定被告乙○○確曾持手機對告訴人丁○○及其女莊○柔為
     拍照。
   (六)又辯護人雖一再為被告辯稱：告訴人二人於報案斯時，僅
     陳明遭人侵入住宅，而未曾提及遭人恐嚇之事，是以告訴
     人指訴被告乙○○恐嚇乙節與事實不符云云，然據證人許
     振輝於本院訊問時證稱：當天伊原本是在外面執行巡邏勤
     務，接獲通報謂案發現場有糾紛，伊接獲通報後隔了10分
     鐘內即到達告訴人住家樓下，就聽到告訴人喊說「就是這
     二個」，伊上前詢問被告，告訴人即下樓，伊才知道被告
     與告訴人間有糾紛，在現場時告訴人有說被告二人侵入住
     宅，但告訴人有無提及被告二人在現場做什麼，伊已忘記
     了。之後伊請告訴人與被告回派出所處理，伊記得告訴人
     好像說被告有拿手機拍攝告訴人丁○○等語 (見本院97 年
     度簡字第7551號卷第37至39頁)， 核與證人許振輝於當日
     員警工作紀錄簿所登載之處理情形相符 (見偵卷第37頁)；
     且被告乙○○亦自承：當時警員確實有拿伊手機去看，裡
     面並沒有告訴人丁○○的照片等語 (見本院97年度簡字第
     7551號卷第38頁)， 是堪認告訴人至遲在警局製作筆錄時
     ，即已向證人許振輝陳明遭人恐嚇之經過，證人許振輝始
     會在警局操作被告乙○○之手機確認手機內是否有告訴人
     丁○○之照片；則縱證人許振輝就告訴人究竟在現場有無
     提及遭恐嚇乙事已不復記憶，殊難以此推論告訴人前揭指
     訴係臨訟編纂欲陷被告乙○○於罪之詞。至被告乙○○辯
     稱其係因被告甲○○之故，始認識告訴人丙○○，然被告
     甲○○與告訴人丙○○二人多年未曾聯繫，對於告訴人丙○○是否已再婚？對象為何人均一無所悉，不可能直呼告
     訴人丁○○之名諱而對其為恐嚇云云，惟被告二人於與告
     訴人丙○○失聯多年之情況下，既仍能探查告訴人丙○○
     之住處，而前往該處與告訴人丙○○洽談債務事宜，自已
     於行前對告訴人丙○○之近況為一定程度之調查，是其前
     揭辯解要屬卸飾之詞，委無可採，其恐嚇之事證明確，犯
     行洵堪認定，應予依法論科。
   (七)核被告甲○○、乙○○所為，均係犯刑法第306 條第2 項
     、第1 項之無故受退去他人建築物之要求而仍留滯罪；被
     告二人就上開犯行，有犯意聯絡及行為分擔，為共同正犯
     。又被告乙○○對告訴人丁○○恫稱；「要找黑道讓妳沒
     有工作做」，係以加害財產之惡害通知告訴人丁○○，聲
     請意旨認係以加害生命、身體、自由之事為恐嚇，容有未
     洽，且被告乙○○前揭詞語衡情已足使人心生畏懼，自足
     以生危害於告訴人之財產安全，故核被告乙○○此部分所
     為，係犯刑法第305 條之恐嚇危害安全罪，而與其所犯之
     無故受退去他人建築物之要求而仍留滯罪間，犯意有別，
     行為互殊，應予分論併罰。爰審酌被告二人為處理與被告
     甲○○為告訴人丙○○向銀行之借款擔任保證人乙事而前
     往告訴人之住處，於受告訴人要求其等離去後，卻仍無故
     滯留，已妨害告訴人之居住安寧；然念其等留滯之時間尚
     短，且係因遭告訴人丙○○否認借款債務，拒不出面處理
     ，一時氣憤始滯留於告訴人住處，惡性尚輕；及被告乙○○以加害財產之事恐嚇告訴人丁○○，對其安全造成危害
     ，行為至為不當；暨其等之犯罪動機、目的、手段、智識
     程度、犯後態度等一切情狀，分別量處如主文所示之刑，
     及諭知易科罰金之折算標準，就被告乙○○部分並定其應
     執行刑，以資儆懲。
 二、無罪部分：
   (一)聲請簡易判決處刑意旨略以：被告甲○○、乙○○於前揭
     時、地進入告訴人上址住處後，乃基於恐嚇之犯意聯絡，
     由被告乙○○持具有照相功能之行動電話對告訴人丙○○
     之女莊○柔 (93年次，真實姓名年籍詳卷)及 告訴人丁○○拍照，並對告訴人丁○○恫稱：「要找黑道讓妳沒有工
     作做」之語，使告訴人丁○○心生畏懼，致生危害於安全
     。因認被告甲○○亦涉犯刑法第305 條之恐嚇危害安全罪
     嫌云云。
   (二)按犯罪事實應依證據認定之，無證據不得認定犯罪事實；
     不能證明被告犯罪者，應諭知無罪之判決，刑事訴訟法第
     154 第2 項、第301 條第1 項分別定有明文。又用以證明
     犯罪事實之證據，猶須於通常一般人均不至於有所懷疑，
     堪予確信其已臻真實者，始得據以為有罪之認定，倘其證
     明尚未達到此一程度，而有合理性之懷疑存在，致使無從
     為有罪之確信時，即應為無罪之判決，則有最高法院76 年
     臺上字第4986號判例意旨可資參照；再告訴人之告訴，係
     以使被告受刑事追訴為目的，其指訴是否與事實相符，仍
     應調查其他證據，以資審認，必被害人所述被害情形，無
     瑕疵可擊，且就其他方面調查，又與事實相符，始足據為
     有罪判決之基礎，亦有最高法院81年度台上字第3539號判
     決意旨足參。聲請意旨認被告甲○○涉犯上開恐嚇罪嫌，
     無非係以證人即告訴人丁○○、丙○○於警詢、偵查中之
     指訴、證人莊○威於偵查中之證述、臺北縣政府警察局新
     莊分局中平派出所員警工作紀錄簿、被告乙○○所持用之
     行動電話通聯紀錄為其論據。訊據被告甲○○堅決否認有
     何恐嚇之犯行，辯稱：當日被告乙○○係持手機錄音，而
     非照相，被告乙○○亦未曾恐嚇告訴人丁○○等語。
   (三)經查，告訴人丁○○雖曾於警詢時指稱被告甲○○有對其
     恫稱要讓其沒辦法正常上班等語；惟嗣於偵查中則指稱僅
     有被告乙○○恫稱要找黑道讓伊沒有工作，而未提及被告
     甲○○有為恐嚇言語 (見偵卷31頁)； 嗣於本院訊問時則
     先係證稱應該是被告乙○○對其為恐嚇；經本院再次向其
     確認究竟係何人為恐嚇之行為時，再改稱：「真的有人對
     我說，但是是他們其中哪一人，還是二個都有說，我已經
     忘記了。」 (見本院97年度簡字第7551號卷第42至43頁)，
     業如上述，是告訴人丁○○對於被告甲○○究竟有無對其
     為恐嚇乙節，前後供述已然不一，自難以之作為認定被告
     甲○○涉犯恐嚇犯行之依據。此外，告訴人丙○○、證人
     莊○威於警詢、偵查中均未曾證稱被告甲○○有為恐嚇之
     行為；臺北縣政府警察局新莊分局中平派出所員警工作紀
     錄簿亦查無關於被告甲○○涉犯恐嚇犯行之記載；卷附被
     告乙○○所持用之行動電話通聯紀錄，則僅足以證明被告
     乙○○於停留於告訴人住處期間，並未有使用手機與他人
     通訊或互傳簡訊之情形，要與被告甲○○是否涉犯恐嚇犯
     行無涉。此外，卷內亦查無何證據足資證明被告甲○○就
     被告乙○○所犯之恐嚇犯行，有何犯意聯絡及行為分擔，
     自難僅憑告訴人丁○○之指訴，而認被告甲○○涉犯聲請
     意旨所指之犯行。
   (四)綜上所述，聲請人憑以認定被告甲○○涉有刑法第305 條
     恐嚇犯行之論據，在客觀上未達於通常一般人均不致有所
     懷疑之程度。此外，復查無其他積極證據足資證明被告有
     何聲請人所指之恐嚇犯行，本院無從形成被告甲○○有罪
     之確信，自難以該罪相繩。既不能證明被告犯罪，揆諸前
     揭說明，自應諭知被告無罪之判決。
據上論斷，應依刑事訴訟法第452 條、第299 條第1 項前段、第
301 條第1 項，刑法第28條、第306 條第2 項、第1 項、第305
條、第41條第1 項、第51條第6 款，判決如主文。
本案經檢察官曾文鐘到庭執行職務
中    華    民    國    98    年    6     月     1    日
                  刑事第二十二庭  審判長法  官  古秋菊
                                        法  官  賴彥魁
                                        法  官  陳昭筠
得上訴（10日）
上列正本證明與原本無異。
如不服本判決，應於判決送達後10日內敘明上訴理由，向本院提
出上訴狀 (應附繕本) ，上訴於臺灣高等法院。其未敘述上訴理
由者，應於上訴期間屆滿後20日內向本院補提理由書「切勿逕送
上級法院」。
                                        書記官  鍾惠萍
中    華    民    國    98    年    6     月    1     日
附錄本案論罪科刑法條全文：
中華民國刑法第306條 （侵入住居罪）
無故侵入他人住宅、建築物或附連圍繞之土地或船艦者，處 1 年
以下有期徒刑、拘役或 3 百元以下罰金。
無故隱匿其內，或受退去之要求而仍留滯者，亦同。
中華民國刑法第305條 （恐嚇危害安全罪）
以加害生命、身體、自由、名譽、財產之事，恐嚇他人致生危害
於安全者，處2 年以下有期徒刑、拘役或3 百元以下罰金。


司法院資訊處製作；財團法人民間司法改革基金會備份。
